---
title: "prophet_R"
output: html_document
---

```{r setup, include=FALSE}
knitr::opts_chunk$set(echo = TRUE)
```

## R でprophet

Facebookが提供する時系列データ解析ライブラリであるprophetをRで使ってみます。
以前は、次のように一発でパッケージのインストールができたのですが、CRANレポジトリーから削除されたようで、できなくなっていました。

```{install}
>install.packages('prophet', type="source")
```
そこで、[ここから](https://cran.r-project.org/src/contrib/Archive/prophet/)旧バージョンをとってきてインストールしました。
最新版のprophet_0.6.tar.gzをダウンロードして、下記をコンソールから実行し、ダウンロードしたファイルを選択してインストールしました。

```{install}
>install.packages(file.choose(), repos=NULL)
```

さて、続いてprophetを使ってみます。
東京電力が過去の[電力使用実績データ](https://www.tepco.co.jp/forecast/html/download-j.html)を公開しています。
ここからデータを持ってきて、解析してみました。

```{r warning=FALSE}

e_dat<-data.frame(ds=c(), y=c())
dat_2020<-read.csv("https://www.tepco.co.jp/forecast/html/images/juyo-2020.csv", header = FALSE)
dat_tmp<-dat_2020[c(-1:-3),c(-2)]
e_dat<-rbind(e_dat, dat_tmp)
dat_2019<-read.csv("https://www.tepco.co.jp/forecast/html/images/juyo-2019.csv", header = FALSE)
dat_tmp<-dat_2019[c(-1:-3),c(-2)]
e_dat<-rbind(e_dat, dat_tmp)
dat_2018<-read.csv("https://www.tepco.co.jp/forecast/html/images/juyo-2018.csv", header = FALSE)
dat_tmp<-dat_2018[c(-1:-3),c(-2)]
e_dat<-rbind(e_dat, dat_tmp)
dat_2017<-read.csv("https://www.tepco.co.jp/forecast/html/images/juyo-2017.csv", header = FALSE)
dat_tmp<-dat_2017[c(-1:-3),c(-2)]
e_dat<-rbind(e_dat, dat_tmp)
df<-data.frame(ds=gsub("/", "-", e_dat$V1), e_dat$V3)
colnames(df)=c("ds","y")

library(prophet)
model<-prophet(df)
future<-make_future_dataframe(model,12)
fore<-predict(model,future)

layout(matrix(3:1, 3, 1))
plot(fore$ds, fore$trend)
plot(fore$ds, fore$weekly)
plot(fore$ds, fore$yearly)

```

いろいろできそうで面白そうです。

Note that the `echo = FALSE` parameter was added to the code chunk to prevent printing of the R code that generated the plot.

